【裁判字號】    95,聲,195
【裁判日期】    950526
【裁判案由】    確定訴訟費用額
【裁判全文】
臺灣臺東地方法院民事裁定               95年度聲字第195號
聲  請  人  空軍司令部
法定代理人  沈國禎
相  對  人  甲○○
上列當事人間請求確定訴訟費用額事件，聲請人聲請確定訴訟費
用額，本院裁定如下：
    主  文
相對人應負擔之訴訟費用額，確定為新臺幣壹萬參仟伍佰捌拾捌
元，並自本裁定送達之翌日起至清償日止，按週年利率百分之五
計算之利息。
聲請人其餘聲請駁回。
    理      由
一、按各當事人一部勝訴、一部敗訴者，其訴訟費用，由法院酌
    量情形，命兩造以比例分擔或命一造負擔，或命兩造各自負
    擔其支出之訴訟費用；法院未於訴訟費用之裁判確定其費用
    額者，第1審受訴法院於該裁判有執行力後，應依聲請以裁
    定確定之；依第1項確定之訴訟費用額，應於裁定送達之翌
    日起，加給按法定利率計算之利息，民事訴訟法第79條、第
    91條第1項、第3項分別定有明文
二、聲請意旨略以：兩造間請求交還土地事件，業經鈞院判決確
    定在案，爰聲請裁定相對人應負擔訴訟費用分別為：前揭
    訴訟之裁判費新臺幣（下同）9,988元（原繳裁判費11,098
    元×被告應負擔10分之9）。上開訴訟期間之測量費4,000
    元。94年度執字第2493號強制執行事件之執行費7,327元
    。同上開執行事件，雇用怪手拆除費11,000元，合計為
    32,315元。
三、經查：兩造間請求交還土地事件，經本院於民國93年3月25
    日以93年度訴字第51號判決：「訴訟費用由被告（係指相對
    人）負擔十分之九，餘由原告負擔。」確定在案等情，業經
    本院調閱上開卷宗查核無訛。故相對人應賠償聲請人之訴訟
    費用額，依後附計算書確定為如主文所示之金額，並依民事
    訴訟法第91條第3項規定，加給按法定利率計算之利息。
四、另「債權人因強制執行而支出之費用，得求償於債務人者，
    得準用民事訴訟法第91條之規定，向執行法院聲請確定其數
    額。」，強制執行法第29條第1項定有明文。職是，聲請人
   主張上開、之項目，均屬強制執行中之費用，自應依上
   開規定向本院民事執行處聲請，始符規定。故前揭費用之聲
   請，不應准許，應予駁回。
五、依民事訴訟法第91條裁定如主文。
中    華    民    國    95    年    5    月    26     日
                        民事庭  法  官  陳兆翔
以上正本係照原本作成。
如對本裁定抗告，應於收受裁定正本送達後10日，內向本院提出
抗告狀，並繳納抗告裁判費新臺幣1,000元。
中    華    民    國    95    年    5    月    26     日
                                書記官  林建成
計算書：
第1審裁判費：9,988元。（11,098元×9/10）
測量費：     3,600元。（4,000元×9/10）
合計：      13,588元。


司法院資訊處製作；財團法人民間司法改革基金會備份。
